【裁判字號】    90,訴,372
【裁判日期】    901123
【裁判案由】    違反毒品危害防制條例
【裁判全文】
台灣雲林地方法院刑事判決
    公 訴 人  台灣雲林地方法院檢察署檢察官
    被    告  甲○○
右列被告因違反毒品危害防制條例案件，經檢察官提起公訴（九十年度毒偵字第三三
三號），本院判決如左：
    主  文
甲○○連續施用第一級毒品，累犯，處有期徒刑壹年，扣案之海洛因一袋（淨重０‧
三六公克）沒收銷燬之；又連續施用第二級毒品，累犯，處有期徒刑陸月。有期徒刑
部分應執行有期徒刑壹年伍月。
    事  實
一、甲○○曾因傷害案件，經台灣台北地方法院判處有期徒刑七月，並於民國（下同
    ）六十五年十一月二十日執行完畢；又因妨害風化案件，經台灣台北地方法院判
    處有期徒刑六月，於七十二年六月三十日易科罰金執行完畢；又因偽造文書案件
    ，經台灣高等法院判處有期徒刑六月，於七十五年七月二十三日易科罰金執行完
    畢；又因違反肅清煙毒條例案件，經台灣高等法院判處有期徒刑三年，於八十五
    年三月十四日假釋期滿而執行完畢；又因違反槍砲彈藥刀械管制條例案件，經台
    灣士林地方法院判處有期徒刑六月，於九十年三月二日易科罰金執行完畢。
二、其另因施用第一、二級毒品案件，經依台灣士林地方法院裁定送觀察、勒戒後，
    認無繼續施用毒品之傾向，業經台灣士林地方法院於八十九年十一月十六日，以
    八十九年度訴緝字第四二號判決免刑確定。嗣甲○○於五年內，復：(一)基於施用
    第一級毒品之概括犯意，自九十年一月二十五日起至九十年二月二十三日止，在
    雲林縣口湖鄉○○村○○路七十號住處，以海洛因摻入香菸吸食之方式，連續施
    用第一級毒品海洛因多次。(二)並基於施用第二級毒品之概括犯意，自九十年二月
    一日起至九十年二月二十日止，在上開住處，以玻璃管內置甲基安非他命加熱吸
    用霧化氣體之方式，連續施用第二級毒品甲基安非他命多次。嗣於九十年二月二
    十三日十五時五十分許，甲○○乘坐案外人王慶祝駕駛之ＳＥ－二九三六號自用
    小客車，行經雲林縣四湖鄉○○村○○路，遇到警察盤查，甲○○自車內丟出一
    個塑膠袋，為警所查扣（內有第一級毒品海洛因，淨重０‧三六公克），經警乃
    對其採尿送驗，尿中驗出嗎啡、甲基安非他命之陽性反應，並依本院九十年度毒
    聲字第二六六號裁定送觀察、勒戒後，認有繼續施用毒品之傾向。
三、案經雲林縣警察局台西分局報請台灣雲林地方法院檢察署檢察官偵查起訴。
    理  由
一、經查：(一)右揭施用海洛因及甲基安非他命之事實，業據被告於審理中坦承不諱，
    且被告為警查獲時所採之尿液，經檢驗結果均呈嗎啡及甲基安非他命陽性反應，
    有雲林縣衛生局煙毒尿液檢驗成績書、法務部調查局檢驗通知書各一件在卷可稽
    （見偵查卷第四二、四八頁）；此外，扣案之白粉一袋，經送法務部調查局鑑定
    結果，確認係海洛因，淨重０‧三六公克，有法務部調查局鑑定通知書一件在卷
    可稽（見偵查卷第四一頁），堪以認定。(二)而其之前因施用第一、二級毒品案件
    ，經依台灣士林地方法院裁定送觀察、勒戒後，認無繼續施用毒品之傾向，業經
    台灣士林地方法院於八十九年十一月十六日，以八十九年度訴緝字第四二號判決
    免刑確定，亦有該判決影本一件在卷可按（見偵查卷第一六－二二頁）。(三)再者
    ，其因本案之犯罪事實，經依本院九十年度毒聲字第二六六號裁定送觀察、勒戒
    後，認有繼續施用毒品之傾向，亦有本院九十年度毒聲字第二六六號裁定、台灣
    雲林地方法院檢察署檢察官觀察勒戒處分執行指揮書影本、執行指揮書回證、台
    灣雲林看守所函送之有無繼續施用毒品傾向證明書各一件在卷可憑（見偵查卷第
    一五－一八頁，第二六－二八頁），亦同堪認定。
二、(一)按海洛因、甲基安非他命分別為毒品危害防制條例第二條第二項第一款、第二
    款所規定之第一級、第二級毒品；核被告施用海洛因及甲基安非他命之行為，分
    別犯毒品危害防制條例第十條第一項之施用第一級毒品罪及同條第二項之施用第
    二級毒品罪。至於被告為施用而持有第一級及第二級毒品，其持有之低度行為，
    已為施用之高度行為所吸收，均不另論罪。(二)其先後數施用第一級毒品行為，及
    先後數施用第二級毒品之行為，均時間緊接，犯罪構成要件相同，顯係基於概括
    之犯意為之，均為連續犯，皆應依刑法第五十六條之規定論以一罪。(三)查被告有
    右揭前科，有卷附被告全國前案紀錄表、台灣雲林地方法院檢察署刑案資料查註
    紀錄表各一件附卷可按，其於五年內再犯本件二有期徒刑以上之罪，均為累犯，
    皆應依法加重其刑。(四)又被告施用第一級毒品及第二級毒品二罪間，犯意各別，
    罪名互殊，應予分論併罰。(五)爰審酌被告有右揭犯罪前科，素行不良，且長期濫
    用海洛因、甲基安非他命，依賴該等毒品已深，須給予適度之刑事處罰，以補強
    制戒治之不濟，而其犯後坦承不諱，顯示有心悔過等一切情狀，量處如主文所示
    之刑，並定應執行刑。(六)扣案之海洛因一袋（淨重０‧三六公克），應依毒品危
    害防制條例第十八條第一項前段規定，沒收銷燬之。
據上論斷，應依刑事訴訟法第二百九十九條第一項前段，毒品危害防制條例第十條第
一項、第二項、第二十條第三項、第十八條第一項前段，刑法第十一條前段、第五十
六條、第四十七條、第五十一條第五款，判決如主文。
本案經檢察官林禎瑩到庭執行職務。
中      華      民      國      九十    年      十一    月      二十三  日
                                      台灣雲林地方法院刑事第一庭
                                              法  官  林  輝  煌
右正本證明與原本無異。
如不服本判決，應於送達後十日內向本院提出上訴狀（須附繕本），上訴於台灣高等
法院台南分院。
                                              書記官  蕭  應  欽
中      華      民      國      九十    年      十一    月      二十三  日
附錄本案論罪科刑法條全文：
毒品危害防制條例第十條第一項、第二項
施用第一級毒品者，處六月以上五年以下有期徒刑。
施用第二級毒品者，處三年以下有期徒刑。
毒品危害防制條例第十八條
查獲之毒品及專供製造或施用毒品之器具，不問屬於犯人與否，均沒收銷燬之。但合
於醫藥或研究之用者，得不予銷燬。
前項合於醫藥或研究用毒品或器具之管理辦法，由法務部會同行政院衛生
署定之。


司法院資訊處製作；財團法人民間司法改革基金會備份。
